nb: Skjønnhet og helse > Helsestell > Trening og kosthold: Digitale måltidsplaner; Næringsbarer; Næringsdrikker og -shaker; Næringsgel og tyggegummi; Næringsrike matpureer; Tilbehør til slangefôring; Vitaminer og kosttilskudd; Vekttap
zh-CN: 保健/美容/卫生/护理 > 医疗保健 > 营养品/保健品/减肥产品: 数字膳食计划; 营养棒; 营养饮料/奶昔/沙冰; 营养能量胶/糖; 营养果蔬泥; 管饲营养剂; 维生素与补品; 减肥
hr-HR: Zdravlje i ljepota > Briga za zdravlje > Fitnes i prehrana: Digitalni planovi prehrane; Energetske pločice; Prehrambeni napici i shakeovi; Prehrambeni gelovi i grickalice; Prehrambeni pirei; Dodaci hrani koja se unosi putem sonde; Vitamini i dodaci prehrani; Mršavljenje
ru: Красота и здоровье > Медицинские товары > Фитнес и питание: Цифровые планы питания; Питательные батончики; Питательные напитки и коктейли; Питательные гели и жевательные конфеты; Питательные пюре; Добавки для зондового питания; Витамины и пищевые добавки; Снижение веса
tr: Sağlık ve Güzellik > Sağlık Bakım > Fitness ve Sporcu Besinleri: Dijital beslenme planları; Sporcu Çikolataları; Sporcu İçecek ve Sıvıları; Sporcu Jel ve Sakızları; Yiyecek Püreleri; Tüple Besleme Takviyeleri; Vitaminler ve Besin Takviyeleri; Zayıflama
zh-TW: 保健與美容 > 健康照護 > 健身與營養: 數位飲食計畫; 能量棒; 營養蛋白綜合飲料; 營養凝膠/營養零食; 全營養食物泥; 導管餵食營養補充品; 營養補充劑; 減重
lt-LT: Sveikata ir grožis > Sveikatos priežiūra > Sveikatingumas ir mityba: Skaitmeniniai mitybos planai; Batonėliai; Gėrimai ir kokteiliai; Geliai ir guminukai; Tyrelės; Maisto papildai maitinimui vamzdeliu; Vitaminai ir maisto papildai; Svorio metimas
ro-RO: Sănătate și frumusețe > Îngrijirea sănătății > Fitness și nutriție: Planuri alimentare digitale; Batoane nutritive; Băuturi și shake-uri nutritive; Geluri și comprimate masticabile nutritive; Piureuri alimentare nutritive; Suplimente pentru tub de hrănire; Vitamine și suplimente; Pierdere în greutate
fr: Santé et beauté > Santé > Fitness et nutrition: Programmes alimentaires numériques; Barres nutritionnelles; Boissons et shakes nutritionnels; Gels et gommes énergétiques; Purées et compotes nutritionnelles; Compléments alimentaires administrés par sonde; Vitamines et compléments alimentaires; Gestion du poids
es: Salud y belleza > Cuidado de la salud > Nutrición y actividad física: Planes de comidas digitales; Barritas energéticas; Bebidas sustitutivas de comidas; Geles y productos masticables nutritivos; Purés de alimentos nutritivos; Suplementos para alimentación por sonda gástrica; Vitaminas y complementos; Pérdida de peso
hu: Egészség és szépség > Egészségügyi ellátás > Fitnesz és táplálkozás: Digitális étrendek; Táplálkozási rudak; Táplálkozási italok és turmixok; Táplálkozási gélek és rágók; Táplálkozási élelmiszerpürék; Csöves táplálékkiegészítők; Vitaminok és étrend-kiegészítők; Fogyás
en: Health & Beauty > Health Care > Fitness & Nutrition: Digital Meal Plans; Nutrition Bars; Nutrition Drinks & Shakes; Nutrition Gels & Chews; Nutritional Food Purées; Tube Feeding Supplements; Vitamins & Supplements; Weight Loss
cs: Zdraví a krása > Zdravotní péče > Fitness a výživa: Digitální stravovací plány; Energetické tyčinky; Nápoje nahrazující jídlo; Energetické gely a žvýkací bonbóny; Pyré (výživa); Doplňky pro enterální výživu; Vitamíny a výživové doplňky; Hubnutí
th: สุขภาพและความงาม > การดูแลสุขภาพ > สุขภาพและโภชนาการ: แผนอาหารดิจิทัล; อาหารเสริมอัดแท่ง; เครื่องดื่มทางโภชนาการ; เจลและขนมโภชนาการ; พูเรอาหารโภชนาการ; อาหารเสริมสำหรับการให้อาหารทางสายยาง; วิตามินและอาหารเสริม; ลดน้ำหนัก
sl-SI: Zdravje in lepota > Zdravje > Fitnes in prehrana: Digitalni prehranski načrti; Prehranske ploščice; Prehranski napitki in šejki; Prehranski geli in žvečilke; Hranljivi prehrambeni pireji; Dodatki za enteralno hranjenje; Vitamini in prehranska dopolnila; Izguba teže
sv: Skönhet och hälsa > Hälsovård > Fitness och näringslära: Digitala måltidsplaner; Näringskakor; Näringsdrycker och näringsshakes; Näringsgeler och tuggummin; Matpuréer; Kosttillskott för sondmatning; Vitaminer och kosttillskott; Viktminskning
ja: 美容・健康 > ヘルスケア > ダイエット・サプリメント: デジタル食事プラン; 栄養補給バー; 栄養補助・ダイエット用飲料; 栄養補給ゼリー・グミ; ピューレ状栄養食品; 径管栄養食; ビタミン・サプリメント; 減量
sk-SK: Zdravie a krása > Starostlivosť o zdravie > Fitness a výživa: Digitálne stravovacie plány; Energetické tyčinky; Energetické nápoje a kokteily; Energetické gély a žuvačky; Energetické pyré; Doplnky na kŕmenie sondou; Vitamíny a výživové doplnky; Chudnutie
pt-PT: Saúde e beleza > Cuidados de saúde > Fitness e nutrição: Planos alimentares digitais; Barras de nutrição; Bebidas e batidos de nutrição; Géis e gomas de nutrição; Purés de nutrição; Suplementos alimentares em tubos; Vitaminas e suplementos; Perda de peso
ko: 건강/미용 > 건강 관리 > 피트니스/건강 식품: 디지털 식단표; 영양 바; 영양 음료/셰이크; 에너지 젤/젤리; 영양식품 퓌레; 관급식 보충제; 비타민/영양제; 체중 감량
el: Υγεία & ομορφιά > Φροντίδα υγείας > Fitness & διατροφή: Ψηφιακά προγράμματα διατροφής; Διατροφικές μπάρες; Διατροφικά ροφήματα & θρεπτικά χτυπητά ποτά; Τζελ & μασώμενα συμπληρώματα διατροφής; Πουρές τροφών διατροφικής υποστήριξης; Συμπληρώματα σίτισης μέσω σωλήνα; Βιταμίνες & συμπληρώματα; Απώλεια βάρους
pt-BR: Saúde e beleza > Cuidados com a saúde > Preparo físico e nutrição: Planos alimentares digitais; Barras nutritivas; Bebidas que substituem refeições; Géis e mastigáveis nutritivos; Purês; Suplementos para alimentação por sonda; Vitaminas e suplementos; Perda de peso
it: Salute e bellezza > Salute > Fitness e alimentazione: Piani alimentari digitali; Barrette nutrizionali; Drink sostitutivi del pasto; Gel e caramelle gommose nutritive; Purè alimentari; Supplementi per alimentazione con sondino; Vitamine e integratori; Perdita di peso
bg-BG: Здраве и красота > Грижа за здравето > Фитнес и хранене: Дигитални планове за хранене; Хранителни барчета; Хранителни напитки и шейкове; Хранителни гелове и дъвки; Хранителни пюрета; Добавки за хранене чрез сонда; Витамини и добавки; Отслабване
fi: Terveys ja kauneus > Terveydenhoito > Fitness ja ravitsemus: Digitaaliset ateriasuunnitelmat; Välipalapatukat; Ravinnejuomat ja -pirtelöt; Energiageelit ja -imeskelytabletit; Ravinnesoseet; Letkuravinto; Vitamiinit ja lisäravinteet; Painonpudotus
pl: Zdrowie i uroda > Opieka zdrowotna > Zdrowy tryb życia i dieta: Cyfrowe plany żywieniowe; Batony energetyczne; Odżywcze napoje i szejki; Gumy do żucia i żele energetyczne; Purée energetyczne; Suplementy do karmienia przez sondę; Witaminy i suplementy diety; Odchudzanie
nl: Gezondheid en persoonlijke verzorging > Gezondheidszorg > Fitness en voeding: Digitale maaltijdplannen; Voedingsrepen; Vloeibare maaltijdvervangers; Voedingsgels en voedingstabletten; Gepureerd voedsel; Supplementen voor sondevoeding; Vitaminen en supplementen; Gewichtsverlies
de: Gesundheit & Schönheit > Gesundheitspflege > Fitness & Ernährung: Digitale Ernährungspläne; Sportriegel; Mahlzeitenersatz-Getränke; Energie-Gel & -Nahrung; Pürierte Lebensmittel; Flüssignahrung zur künstlichen Ernährung; Vitamine & Nahrungsergänzungsmittel; Gewichtsabnahme
vi: Sức khỏe và sắc đẹp > Chăm sóc sức khỏe > Thể hình thẩm mỹ & dinh dưỡng: Kế hoạch ăn uống kỹ thuật số; Thanh dinh dưỡng; Đồ uống dinh dưỡng; Gel và kẹo dinh dưỡng; Thức ăn dinh dưỡng xay nhuyễn; Thực phẩm bổ sung qua đường ống dẫn; Vitamin và sản phẩm bổ sung; Giảm cân
da: Sundhed og skønhed > Sundhedspleje > Fitness og ernæring: Digitale madplaner; Proteinbarer; Proteindrikke og -shakes; Proteingel og -tyggegummi; Ernæringsrigtige puréer; Tilskud til sondemad; Vitaminer og tilskud; Vægttab